【裁判字號】    97,交聲,24
【裁判日期】    970725
【裁判案由】    違反道路交通管理處罰條例聲明異議
【裁判全文】
臺灣新竹地方法院交通事件裁定          97年度交聲字第24號
原處分機關  交通部公路總局新竹區監理所新竹市監理站
異  議  人  甲○○
即受處分人
上列異議人即受處分人因違反道路交通管理處罰條例案件，對於
交通部公路總局新竹區監理所新竹市監理站民國96年12月24日竹
監新四字第裁51-E00000000號違反道路交通管理事件裁決處分聲
明異議，本院裁定如下：
    主  文
異議駁回。
    理  由
一、按受處分人，不服主管機關所為之處分，得於接到裁決書之
    翌日起20日內，向管轄地方法院聲明異議；又交通法庭認為
    聲明異議無理由者，應以裁定駁回之，道路交通管理處罰條
    例第87條第1 項、道路交通案件處理辦法第19條分別定有明
    文。
二、按汽車臨時停車時，應依下列規定：一、橋樑、隧道、圓環
    、障礙物對面、鐵路平交道、人行道、行人穿越道、快車道
    等處，不得臨時停車，道路交通安全規則第111 條第1 項第
    1 款定有明文。次按汽車停車時，應依下列規定：一、禁止
    臨時停車處所不得停車，道路交通安全規則第112 條第1 項
    第1 款亦有明文。再按汽車駕駛人停車時，有下列情形之一
    者，處新臺幣6 百元以上1 千2 百元以下罰鍰：一、在禁止
    臨時停車處所停車…，道路交通管理處罰條例第56條第1 項
    第1 款則有處罰規定。又所謂「人行道」，指專供行人通行
    之騎樓、走廊，及劃設供行人行走之地面道路，與人行天橋
    及人行地下道，道路交通管理處罰條例第3 條第3 款亦有規
    定。
三、本件原處分機關交通部公路總局新竹區監理所新竹市監理站
    ，以異議人甲○○所有車牌號碼G3─9796號自用小客車，於
    民國96年11月21日下午1 時17分許，因將其所有上開車輛停
    放於新竹市○○路○ 段239 巷之人行道上，且駕駛人不在現
    場，經新竹市警察局交通隊員警當場以拍照之方式採證並拖
    吊，並填掣竹市警局交字第E00000000 號舉發違反道路交通
    管理事件通知單逕行舉發；嗣異議人於應到案日期（96年12
    月21日）前，向原處分機關提出陳述，由原處分機關函請原
    舉發單位調查結果，仍認其有前揭違規行為，乃以違反道路
    交通管理處罰條例第56條第1 項第1 款規定裁處異議人罰鍰
    新臺幣（下同）900元。
四、聲明異議意旨略以：因異議人停放車輛之路面並未增設標誌
    或標線無法辨認道路之用途，況該路面因施工，有許多泥沙
    土石，已無法辨認是否為人行道，爰聲請撤銷原處分等語。
五、本件異議人固不否認其所有之前開車號自用小客車有於前述
    時間在前述地點停車之事實，惟辯稱：該處並未標明係人行
    道，該處整排都停車，附近亦無停車場可以停車云云。經查
    ：
（一）依卷附4 幀採證違規照片（參本院卷第28、29頁）觀之，
      異議人停放上開車輛之處所，其旁雖有工程施工，致有泥
      沙、土石散落，然仍可清楚辨識該處為鋪設有紅磚、位於
      路面邊線外專供行人行走之人行道無誤，異議意旨稱該路
      面因泥沙土石覆蓋而無法辨認是否為人行道之主張，顯不
      足採。
（二）人行道既為不得臨時停車之處所，如在不得臨時停車處所
      停車，即屬違反道路交通管理處罰條例第56條第1 項第1
      款規定之行為，行為人自身如別無阻卻違法或責任之事由
      ，即應負起相關之行政責任，自不得以他人亦有相同之違
      規行為或附近並無其他適合之停車處所作為脫免其應負之
      行政責任之理由。
六、綜上所述，異議人確有在上揭時地在禁止臨時停車處所停車
    之違規行為，從而原處分機關依道路交通管理處罰條例第56
    條第1 項第1 款規定裁處異議人罰鍰900 元，核無違誤，本
    件異議人之異議為無理由，自應將其異議駁回。
七、據上論斷，應依道路交通案件處理辦法第19條，裁定如主文
    。
中    華    民    國    97    年    7     月    25    日
                    交通法庭  法  官  李毓華
以上正本證明與原本無異。
如不服本裁定，應於裁定送達後5日內向本院提出抗告狀。
中    華    民    國    97    年    7     月    25    日
                              書記官  陳美利


司法院資訊處製作；財團法人民間司法改革基金會備份。
